【裁判字號】    98,訴,2725
【裁判日期】    981103
【裁判案由】    毒品危害防制條例
【裁判全文】
臺灣臺中地方法院刑事判決              98年度訴字第2725號
公  訴  人  臺灣臺中地方法院檢察署檢察官
被      告  戊○○
選任辯護人  楊雯齡律師
被      告  丁○○
                  （現另案於臺灣臺中監獄臺中分監執行中）
選任辯護人  邱寶弘律師
上列被告等因違反毒品危害防制條例等案件，經檢察官提起公訴
（97年度偵字第22334號），本院判決如下：
    主    文
戊○○犯如附表編號１至５所示之五罪，均累犯，各處如附表編
號１至５所示之刑（含主刑及從刑）。應執行有期徒刑拾捌年陸
月。扣案之白色電子磅秤壹臺、黑色電子磅秤壹臺、分裝袋批
、NOKIA廠牌7070型號之黑色行動電話壹具（含門號0000000000
之SIM卡壹張）及NOKIA廠牌2610型號之黑色行動電話壹具（含門
號0000000000之SIM卡壹張）均沒收；未扣案之不詳廠牌型號行
動電話壹具（含門號0000000000之SIM卡壹張）沒收，如全部或
一部不能沒收時，追徵其價額或以其財產抵償之；未扣案之販賣
毒品所得（即如附表編號１至３所示之犯罪所得）共計新臺幣捌
萬陸仟元沒收，如全部或一部不能沒收時，以其財產抵償之；未
扣案之與丁○○共同販賣毒品所得（即如附表編號４、５所示之
犯罪所得）共計新臺幣壹萬陸仟元，應與丁○○連帶沒收，如全
部或一部不能沒收時，以其與丁○○之財產連帶抵償之。
丁○○犯如附表編號４、５所示之二罪，均累犯，各處如附表編
號４、５所示之刑（含主刑及從刑）。應執行有期徒刑拾柒年陸
月。扣案之白色電子磅秤壹臺、黑色電子磅秤壹臺、分裝袋批
、NOKIA廠牌7070型號之黑色行動電話壹具（含門號0000000000
之SIM卡壹張）及NOKIA廠牌2610型號之黑色行動電話壹具（含門
號0000000000之SIM卡壹張）均沒收；未扣案之與戊○○共同販
賣毒品所得（即如附表編號４、５所示之犯罪所得）共計新臺幣
壹萬陸仟元，應與戊○○連帶沒收，如全部或一部不能沒收時，
以其與戊○○之財產連帶抵償之。
    犯罪事實
一、戊○○綽號「姐仔」、「小童」、「阿童」、「阿妹仔」，
    前曾於民國95年間因違反毒品危害防制條例案件，經本院以
    95年度訴緝字第118號刑事判決分別判處有期徒刑9月、5月
    ，應執行有期徒刑1年確定；又於95年間因違反毒品危害防
    制條例案件，經本院以95年度簡字第171號刑事判決判處有
    期徒刑6月確定，上開二案經定應執行為有期徒刑1年5月確
    定，於96年6月10日縮刑期滿執行完畢。又丁○○自稱「阿
    明」、「阿平」、「阿龍」、「裕隆」，前曾於93年間因違
    反毒品危害防制條例案件，經本院以93年度訴字第397號刑
    事判決分別判處有期徒刑8月、3月，應執行為有期徒刑10月
    確定；又於94年間因違反毒品危害防制條例案件，經本院以
    94年度訴字第273號刑事判決分別判處有期徒刑10月、4月，
    應執行有期徒刑1年確定；再於94年間因違反毒品危害防制
    條例案件，經本院以94年度訴字第354號刑事判決分別判處
    有期徒刑1年2月、7月，應執行有期徒刑1年7月確定；復於
    95年間因公共危險案件，經本院以95年度中交簡字第1190號
    刑事判決判處有期徒刑6月確定，上開三案經定應執行刑為
    有期徒刑3年1月，並與前開應執行有期徒刑10月之案件接續
    執行，於96年6月21日假釋付保護管束，嗣因中華民國96年
    減刑條例之施行，而於96年7月16日假釋期滿未經撤銷，視
    為執行完畢。詎戊○○、丁○○均不知悔改。
二、戊○○意圖營利，基於販賣第二級毒品甲基安非他命之犯意
    ，並使用以其朋友呂武雄名義申請後送給其使用而為其所有
    之門號0000000000的SIM卡，裝在其所有之不詳廠牌型號行
    動電話1具內作為販賣第二級毒品甲基安非他命之聯絡電話
    。於97年8月14日21時14分許，戊○○接獲詹尚彬持用賴桂
    華名義申請之門號0000000000號行動電話，撥打其使用之門
    號0000000000號行動電話，在電話中商談詹尚彬洽購第二級
    毒品甲基安非他命事宜後，約在臺中市○○區○○路208號
    之家樂福量販店前見面，嗣於同日21時56分許，詹尚彬抵達
    上開約定地點時，再次以其使用之門號0000000000號行動電
    話撥打給戊○○使用之門號0000000000號行動電話，確認雙
    方在上開家樂福門口對面交易，即由戊○○販賣含袋毛重18
    .76公克之第二級毒品甲基安非他命給詹尚彬，並向詹尚彬
    收取現金新臺幣（下同）31000元，此次戊○○獲利5000元
    。然詹尚彬旋於同日22時20分許，即在臺中市○區○○路1
    段77號前為警查獲，並扣得甫自戊○○處購得之含袋毛重18
    .76公克之甲基安非他命（驗餘淨重17.9032公克）等物品。
三、戊○○另行意圖營利，基於販賣第二級毒品甲基安非他命之
    犯意，並使用以其朋友呂武雄名義申請後送給其使用而為其
    所有之門號0000000000的SIM卡，裝在其所有之NOKIA廠牌70
    70型號之黑色行動電話1具內作為販賣第二級毒品甲基安非
    他命之聯絡電話。戊○○於97年8月24日18時9分26秒，接獲
    陳志南持用以父親陳國隆名義申請之門號0000000000號行動
    電話，撥打其使用之門號0000000000號行動電話，商談向戊○○洽購第二級毒品甲基安非他命事宜，並先約在臺中市西
    屯區之新光三越百貨公司後方之某電子遊戲場見面交易，惟
    因戊○○要離開該電子遊戲場前往臺中縣沙鹿鎮、大甲鎮，
    而陸續與陳志南於同日18時27分19秒、18時53分55秒、19時
    38分35秒、20時48分43秒、20時54分12秒以前開門號通聯，
    商談變更碰面地點，並由戊○○於同日21時15分13秒以門號
    0000000000號行動電話撥打陳志南使用之門號0000000000號
    行動電話，談妥該次買賣是交易重量3錢之第二級毒品甲基
    安非他命，又於同日21時23分19秒，由戊○○以門號000000
    0000號行動電話，撥打陳志南使用之門號0000000000號行動
    電話，約陳志南於臺中縣沙鹿鎮○○路34 號之弘光科技大
    學門口見面交易，嗣於同日21時30分許，陳志南抵達弘光科
    技大學門口，陳志南即坐上戊○○所駕駛之自用小客車，在
    車內，由戊○○販賣一袋重量3錢之第二級毒品甲基安非他
    命給陳志南，並向陳志南收取現金33000元，此次戊○○獲
    利3000元。
四、戊○○另行意圖營利，基於販賣第二級毒品甲基安非他命之
    犯意，並使用以其朋友呂武雄名義申請後送給其使用而為其
    所有之門號0000000000的SIM卡，裝在其所有之NOKIA廠牌70
    70型號之黑色行動電話1具內作為販賣第二級毒品甲基安非
    他命之聯絡電話。於97年8月27日23時15分10秒、23時18分
    35秒、23時34分31秒，及同年月28日0時7分16秒、1時5分28
    秒、1時10分34秒、1時12分58秒，分別由戊○○以其使用之
    門號0000000000號行動電話，與陳志南所使用之門號000000
    0000號行動電話，陸續通聯，商談陳志南要向戊○○洽購每
    袋重量1錢裝，價值11000元，共二袋裝重量共2錢之第二級
    毒品甲基安非他命之事宜，並約在臺中縣沙鹿鎮○○路202-
    15號之賓士汽車沙鹿服務廠後面進行交易，嗣於97年8月28
    日1時12分後約10至15分鐘，戊○○與陳志南在上址見面後
    ，由戊○○販賣二袋重量共2錢之第二級毒品甲基安非他命
    給陳志南，並向陳志南收取現金22000元，此次戊○○獲利
    2000元。
五、另戊○○與丁○○於96年6月間分別出監後，成為男女朋友
    ，竟共同意圖營利，基於販賣第二級毒品甲基安非他命之犯
    意聯絡，由戊○○使用以其朋友呂武雄名義申請後送給其使
    用而為其所有之門號0000000000的SIM卡，裝在其所有之NOK
    IA廠牌7070型號之黑色行動電話1具內作為販賣第二級毒品
    甲基安非他命之聯絡電話，並由丁○○使用其所購買以蔡涵
    蓁名義申請而為其所有之門號0000000000的SIM卡，裝在其
    所有之NOKIA廠牌2610型號之黑色行動電話1具內作為販賣第
    二級毒品甲基安非他命之聯絡電話。戊○○於97年9月11日
    18時25分42秒，接獲己○○使用以誠石資產管理股份有限公
    司名義申請之門號0000000000號行動電話，撥打其使用之門
    號0000000000號行動電話，在電話中商談己○○要向戊○○
    、丁○○洽購第二級毒品甲基安非他命之事宜，嗣戊○○分
    別於同日19時59分48秒、20時4分20秒，以門號0000000000
    號行動電話與丁○○使用之門號0000000000號行動電話通聯
    ，約定二人攜帶第二級毒品甲基安非他命之數量及碰面地點
    ，旋戊○○與丁○○會合後，即由丁○○駕駛登記在陳昱螢
    名下之車牌號碼0738-WH號黑色自用小客車搭載戊○○，於
    同日21時29分44秒，己○○又以門號0000000000號行動電話
    撥打戊○○之門號0000000000號行動電話，約定在臺中縣沙
    鹿鎮○○路○道三號高速公路陸橋下見面，己○○即騎乘車
    牌號碼FB3-597號機車前往會合，會合後，己○○坐上丁○○所駕駛之車牌號碼0738-WH號黑色自用小客車，在車內，
    己○○欲購買第二級毒品甲基安非他命5000元，但因戊○○
    與丁○○身上之第二級毒品甲基安非他命數量不足，所以由
    己○○先交付價金5000元予戊○○，戊○○則先交付約可施
    用3次之量的第二級毒品甲基安非他命予己○○，並約定於
    翌日再補足差額。嗣於97年9月12日上午11時35分57秒，己○○再以門號0000000000號行動電話，撥打戊○○使用之門
    號0000000000號行動電話欲約交易毒品地點，而由丁○○接
    聽，丁○○與己○○先約在臺中縣沙鹿鎮○○路國道三號高
    速公路陸橋下見面，但因當日下大雨，所以於同日16時58分
    許，戊○○撥打電話給己○○，改約定在臺中市西屯區新光
    三越百貨公司正後方之神采飛揚釣蝦場停車場交付所不足之
    第二級毒品甲基安非他命，己○○於同日約17時30分許抵達
    該處，坐上戊○○所駕駛之車牌號碼0738-WH號黑色自用小
    客車，由戊○○交付第二級毒品甲基安非他命1包給己○○
    ，此次戊○○、丁○○共獲利2000元。
六、戊○○與丁○○另行共同意圖營利，基於販賣第一級毒品海
    洛因、第二級毒品甲基安非他命之犯意聯絡，由戊○○使用
    以其朋友呂武雄名義申請後送給其使用而為其所有之門號00
    00000000的SIM卡，裝在其所有之NOKIA廠牌7070型號之黑色
    行動電話1具內作為販賣第一級毒品海洛因、第二級毒品甲
    基安非他命之聯絡電話，並由丁○○使用其所購買以蔡涵蓁
    名義申請而為其所有之門號0000000000的SIM卡，裝在其所
    有之NOKIA廠牌2610型號之黑色行動電話1具內作為販賣第一
    級毒品海洛因、第二級毒品甲基安非他命之聯絡電話。戊○○於97年9月12日14時5分54秒，接獲甲○○使用以陳靜慧名
    義申請之門號0000000000號行動電話，撥打其使用之門號00
    00000000號行動電話，在電話中商談甲○○要向戊○○、丁○○洽購第一級毒品海洛因、第二級毒品甲基安非他命之事
    宜，嗣丁○○分別於同日14時52分24秒、15時3分23秒、15
    時5分52秒，以門號0000000000號行動電話，撥打戊○○使
    用之門號0000000000號行動電話，約定二人在童綜合醫療社
    團法人童綜合醫院梧棲分院附近碰面，旋戊○○與丁○○會
    合後，即由丁○○駕駛登記車牌號碼0738-WH號黑色自用小
    客車搭載戊○○，旋於同日15時20分41秒、15時32分53秒、
    15時48分46秒，甲○○以門號0000000000號行動電話與戊○○使用之門號0000000000號行動電話通聯，由戊○○出言約
    在臺中縣后里鄉○○路864號之月眉糖廠見面，甲○○即騎
    乘車牌號碼BZU-173號機車前往會合，於同日15時50分許會
    合後，甲○○坐上丁○○所駕駛之車牌號碼0738-WH號黑色
    自用小客車，在車內，由甲○○同時向戊○○、丁○○以30
    00元之代價購買第一級毒品海洛因4小包、以8000元之代價
    購買第二級毒品甲基安非他命4小包，並將價金共11000元交
    付戊○○、丁○○，此次戊○○、丁○○共獲利5000元。嗣
    於同日16時15分許，甲○○購得毒品下車後，為警在月眉糖
    廠對面查獲，並扣得甲○○甫向戊○○、丁○○購得之第一
    級毒品海洛因4小包（含袋重2.01公克，驗餘淨重0.37公克
    、空包裝總重1.84公克）及第二級毒品甲基安非他命4小包
    （含袋重6.96公克，驗餘淨重6.036公克）等物。
七、嗣於97年9月19日13時50分許，丁○○在臺中縣大甲鎮○○
    路○段與經國路口處為警查獲，並扣得戊○○、丁○○所有
    供販賣第一級毒品、第二級毒品用之白色電子磅秤1臺、分
    裝袋1批，及丁○○所有供與戊○○共同販賣第一級毒品、
    第二級毒品用之NOKIA廠牌2610型號黑色行動電話1具（內含
    門號0000000000之SIM卡1張），及丁○○所有而與本案販賣
    毒品無關之ANYCALL廠牌白色行動電話1具（內含門號000000
    0000之SIM卡1張）；隨後丁○○於同日15時許，帶警至其當
    時位於臺中縣沙鹿鎮○○路2段11號3樓之2居處，扣得戊○○、丁○○所有供販賣第一級毒品、第二級毒品用之黑色電
    子磅秤1臺、分裝袋1批，及丁○○所有供己施用之第一級毒
    品海洛因2包、甲基安非他命1包（驗餘淨重0.0150公克）；
    丁○○再於同日17時許，帶警至停放於臺中市○○區○○街
    900號前登記在郭嘉宜名下而由其使用之車牌號碼5080-NJ號
    黑色自用小客車內，起出丁○○所有供己施用之第一級毒品
    海洛因2包（與前開扣得之海洛因2包一起送鑑定，合計淨重
    16.81公克，空包裝總重2.84公克）。另於同日21時15分許
    ，為警在臺中縣清水鎮○○○街178號前查獲戊○○，並扣得
    戊○○與丁○○所有供販賣第一級毒品、第二級毒品用之分
    裝袋1批，及戊○○所有供其販賣第二級毒品及供與丁○○
    共同販賣第一級毒品、第二級毒品用之NOKIA廠牌7070型號
    之黑色行動電話1具（含門號0000000000之SIM卡1張），及
    戊○○所有而與本案販賣毒品無關之ANYCALL廠牌黑色行動
    電話1具（內含門號0000000000之SIM卡1張）、傳呼機00000
    000號呼叫900號1臺及現金173000元。
八、案經臺灣臺中地方法院檢察署檢察官指揮行政院海岸巡防署
    中部地區巡防局及臺中市警察局移送偵查起訴。
    理    由
壹、證據能力之說明：
一、按刑事被告之詰問權，係指訴訟上被告有在審判庭盤詰證人
    之權利；偵查中檢察官訊問證人，旨在蒐集被告犯罪證據，
    以確認被告嫌疑之有無及內容，與審判中透過當事人之攻防
    ，經由詰問程序調查證人以認定事實之性質及目的有別。偵
    查中辯護人僅有在場權及陳述意見權，此觀刑事訴訟法第24
    5條第2項前段之規定甚明，檢察官訊問證人並無必須傳喚被
    告使其得以在場之規定，同法第248條第1項前段雖規定「如
    被告在場者，被告得親自詰問」，亦僅賦予該在場被告於檢
    察官訊問證人時得親自詰問證人之機會而已，被告如不在場
    ，殊難期有親自詰問之可能。此項未經被告詰問之被告以外
    之人於偵查中向檢察官所為之陳述，依刑事訴訟法第159條
    第1項、第159條之1第2項之規定，除顯有不可信之例外情況
    外，原則上為「法律規定得為證據」之傳聞例外，依其文義
    解釋及立法理由之說明，並無限縮於檢察官在偵查中訊問證
    人之程序，應已給予被告或其辯護人對該證人行使反對詰問
    權者，始有證據能力之可言。為保障被告之反對詰問權，並
    與現行法對傳聞例外所建構之證據容許範圍求其平衡，證人
    在偵查中雖未經被告之詰問，倘被告於審判中已經對該證人
    當庭及先前之陳述進行詰問，即已賦予被告對該證人詰問之
    機會，則該證人於偵查中之陳述即屬完足調查之證據，而得
    作為判斷之依據，此有最高法院97年度臺上字第405號判決
    意旨可參。是依上開說明可知，在偵查中訊問證人，被告或
    其辯護人對該證人雖未行使反對詰問權，依刑事訴訟法第15
    9條之1第2項之規定，原則上屬於法律規定為有證據能力之
    傳聞證據，於例外顯有不可信之情況，始否定其得為證據，
    亦即，得為證據之被告以外之人於偵查中向檢察官所為之陳
    述，因其陳述未經被告詰問，應認屬於未經合法調查之證據
    ，但非為無證據能力（此亦有最高法院96年度臺上字第4365
    號、96年度臺上字第3923號判決、97年臺上字第356號判決
    意旨可參）。查被告戊○○、丁○○及其等之選任辯護人對
    於證人詹尚彬、陳志南、己○○於偵查中經具結之證詞，均
    表示沒有意見，同意作為證據使用（見本院卷一第46、181
    頁），顯見於本院審理中並無欲對證人詹尚彬、陳志南、己○○行對質詰問權；另本案證人甲○○偵查中之具結證述，
    查無顯有不可信之情況，而被告二人及其等之選任辯護人對
    於證人甲○○偵查中經具結之證詞，亦均表示沒有意見，同
    意列為證據使用（見本院卷一第46、106頁），且證人甲○○已於本院審理中以證人身分到庭具結接受詰問，被告戊○○、丁○○之對質詰問權之保障已獲實踐；自應認證人詹尚
    彬、陳志南、己○○、甲○○於偵查中之證述，均具有證據
    能力。
二、次按除顯有不可信之情況外，公務員職務上製作之紀錄文書
    、證明文書，得為證據，刑事訴訟法第159條之4第1款定有
    明文。查車牌號碼0738-WH、5080-NJ號自用小客車之車籍查
    詢-基本資料詳細畫面各1份（見警卷第141、138頁），係屬
    公務員職務上製作之證明文書，並無顯有不可信之情形，自
    得作為證據。
三、又按刑事訴訟法第159條之4第2款所稱從事業務之人於業務
    上或通常業務過程所須製作之紀錄文書、證明文書，因係於
    通常業務過程不間斷、有規律而準確之記載，且大部分紀錄
    係完成於業務終了前後，無預見日後可能會被提供作為證據
    之偽造動機，其虛偽之可能性小，除非該等紀錄文書或證明
    文書有顯然不可信之情況，否則有承認其為證據之必要。查
    門號0000000000、0000000000、0000000000之臺灣大哥大資
    料查詢1份、門號0000000000之亞太行動資料查詢1份、門號
    0000000000、0000000000之遠傳電信股份有限公司基本資料
    查詢1份、門號0000000000之和信電訊股份有限公司基本資
    料查詢、威寶電信回覆首頁各1份（見本院卷一第63、87、
    81至82、90至94頁），係屬從事業務之人於通常業務過程所
    為之紀錄文書，無預見日後可能會被提供作為證據之偽造動
    機，且無其他顯然不可信之情況，依上揭條文規定，自得作
    為證據。
四、再按有事實足認被告或犯罪嫌疑人有最輕本刑為3年以上有
    期徒刑之罪嫌，並危害國家安全或社會秩序情節重大，而有
    相當理由可信其通訊內容與本案有關，且不能或難以其他方
    法蒐集或調查證據者，得發通訊監察書。前項通訊監察書，
    偵查中由檢察官依司法警察機關聲請或依職權以書面記載第
    11條之事項，並敘明理由、檢附相關文件，聲請該管法院核
    發，通訊保障及監察法第5條第1項第1款、第2項分別定有明
    文。本案承辦警員對於被告戊○○所持用門號0000000000、
    0000000000號，及證人陳志南持用門號0000000000號行動電
    話，實施通訊監察，前經本院核准在案，此有詳載聲監案號
    、案由、監察電話、對象之本院通訊監察書（見本院卷二第
    17至18、59至61頁，警卷第64至67頁）附卷可憑，係依法所
    為之通訊監察，並經被告戊○○、丁○○及其等之選任辯護
    人於本院準備程序及審理時，表示沒有意見等語（見本院卷
    一第46、106頁，本院卷二第85頁背面至86頁），況審酌電
    話監聽侵害被告二人權益之種類及輕重、對於被告二人訴訟
    上防禦不利益之程度、犯罪所生之危害或實害等情形，兼顧
    人權保障及公共利益之均衡維護，堪認本案電話通訊監察合
    於比例原則，應具有證據能力。
五、復按依據監聽錄音結果予以翻譯而製作之通訊監察譯文，乃
    該監聽錄音內容之顯示，此為學理上所稱之派生證據，屬於
    文書證據之一種。此於被告或訴訟關係人對其譯文之真實性
    發生爭執或有所懷疑時，法院固應依刑事訴訟法第165條之1
    第2項規定勘驗該監聽之錄音帶踐行調查證據之程序，以確
    認該錄音聲音是否為本人及其內容與通訊監察譯文之記載是
    否相符；然如被告或訴訟關係人對其監聽錄音之譯文真實性
    並不爭執，顯無辨認其錄音聲音之調查必要性。是法院於審
    判期日就此如已踐行提示通訊監察譯文供當事人辨認或告以
    要旨，使其表示意見等程序並為辯論者，其所為之調查證據
    程序即無不合（見最高法院96年度臺上字第1869號判決意旨
    。本案檢察官、被告戊○○、丁○○及其等之選任辯護人於
    本院準備程序、審理中表示對於卷附之通訊監察譯文同意作
    為證據（見本院卷一第46、106頁，本院卷二第88頁背面至
    89頁），即對上開通訊監察譯文真實性並不爭執，本院並於
    審判期日踐行提示該通訊監察譯文供當事人辨認或告以要旨
    ，使其表示意見，是上開通訊監察譯文本院審酌該書面作為
    時之情況，認為適當作為證據。另按刑事訴訟法第158條之4
    之規定，係對於除法律另有規定者外，其他違反法定程序蒐
    得各類證據之證據能力如何認定，設其總括性之指導原則，
    其規範目的在於要求實施刑事訴訟程序之公務員，於蒐求證
    據之初始與過程中，應恪遵程序正義，不得違法侵權，如有
    違反，於個案審酌客觀權衡之結果，或將導致證據使用禁止
    之法效。至於蒐得證據之最後，由執行職務之公務員製作之
    文書，除刑事訴訟法有定其程式，應依其規定外，依同法第
    39條之規定，均應記載製作之年、月、日及其所屬機關，由
    製作人簽名。此屬證據取得後文書製作法定程式之遵守，無
    關乎刑事訴訟法第158條之4係規定證據取得過程（程序）適
    法性之認定。公務員製作之文書未經製作人簽名，除本法有
    特別規定（如第46條）外，是否無效或係不合法律上之程式
    而得命補正，抑屬證據證明力之問題，由法院就文書之性質
    （意思文書或報告文書），視各個情形自由判斷（此經最高
    法院著有97年度臺上字第96號判決意旨可參）。本案之門號
    0000000000、0000000000、0000000000之通訊監察譯文，未
    依刑事訴法第39條之規定，記載製作之年、月、日及其所屬
    機關，並由製作人簽名，有卷附之通訊監察譯文可憑（見本
    院卷二第14頁背面，警卷91至103、71至90），該文書製作
    過程雖未遵守法定程式，但依前揭最高法院判決意旨，此屬
    證據取得後文書之製作，非屬證據取得之過程，與刑事訴訟
    法第158條之4規定無涉，故本案此部分並無法律特別規定而
    應認定無效。且上開門號0000000000、0000000000之通訊監
    察譯文，係由證人丙○○即當時擔任行政院海岸巡防署海岸
    巡防總局中部地區巡防局臺中機動查緝隊士官所製作，製作
    日期是於通訊監期間執行「現譯」時製作等情，業經證人丙○○於本院98年10月12日審理時到庭證述明確（見本院卷二
    第87頁背面至88頁），則該通訊監察譯文之文書程式不備處
    業經補正，併予敘明。
六、再按被告以外之人（包括證人、鑑定人、告訴人、被害人及
    共同被告等）於審判外之陳述，雖不符刑事訴訟法第159條
    之1至之4等之規定，而經當事人於審判程序同意作為證據，
    法院審酌該言詞陳述或書面陳述作成時之情況，認為適當者
    ，亦得為證據；當事人、代理人或辯護人於法院調查證據時
    ，知有刑事訴訟法第159條第1項不得為證據之情形，而未於
    言詞辯論終結前聲明異議者，視為有前項之同意，同法第15
    9條之5定有明文。立法意旨在於傳聞證據未經當事人之反對
    詰問予以核實，原則上先予排除。惟若當事人已放棄反對詰
    問權，於審判程序中表明同意該等傳聞證據可作為證據；或
    於言詞辯論終結前未聲明異議，基於尊重當事人對傳聞證據
    之處分權，及證據資料愈豐富，愈有助於真實發見之理念，
    且強化言詞辯論主義，使訴訟程序得以順暢進行，上開傳聞
    證據亦均具有證據能力。查證人詹尚彬、陳志南、己○○於
    警詢時之陳述，查無符合刑事訴訟法第159條之1至之4之情
    形，然其內容業經本院審理時予以提示並告以要旨，並經檢
    察官、被告戊○○、丁○○及其等之選任辯護人表示意見，
    當事人已知上述證據乃傳聞證據，然均表示沒有意見，同意
    作為證據使用（見本院卷一第46、181頁），本院審酌認為
    以之作為本案之證據亦屬適當，而有證據能力。
七、扣案之白色電子磅秤1臺、黑色電子磅秤1臺、分裝袋共2批
    、NOKIA廠牌2610型號黑色行動電話1具（內含門號00000000
    00之SIM卡1張）、ANYCALL廠牌白色行動電話1具（內含門號
    0000000000之SIM卡1張）、第一級毒品海洛因共4包（合計
    淨重16.81公克，空包裝總重2.84公克）及甲基安非他命1包
    （驗餘淨重0.0150公克），係臺中市警察局經被告丁○○出
    於自願性同意搜索而查扣；而分裝袋1批、NOKIA廠牌7070型
    號之黑色行動電話1具（含門號0000000000之SIM卡1張）、
    ANYCALL廠牌黑色行動電話1具（內含門號0000000000之SIM
    卡1張）、傳呼機00000000號呼叫900號1臺及現金173000元
    ，係海岸巡防總局中部地區巡防局臺中機動查緝隊經被告戊○○出於自願性同意搜索而查扣，核其非供述證據，而取得
    之過程及手段亦查無違法或不當之情事，並經本院依據法定
    程序進行證據之調查，自得為證據。
貳、實體部分：
一、被告戊○○、丁○○販賣第二級毒品甲基安非他命部分：
    訊據被告戊○○對於其於上開犯罪事實欄二所示之時、地販
    賣第二級毒品甲基安非他命予證人詹尚彬1次，及於上開犯
    罪事實欄三、四所示時、地販賣第二級毒品甲基安非他命予
    證人陳志南各1次之犯罪事實均坦承不諱，另訊據被告戊○○、丁○○對其等於上開犯罪事實欄五所示時、地共同販賣
    第二級毒品甲基安非他命予證人己○○1次，及於上開犯罪
    事實欄六所示時、地共同販賣第二級毒品甲基安非他命予證
    人甲○○1次等情亦均坦認不諱（見本院卷一第45頁背面、
    第180頁背面），核與證人詹尚彬、陳志南、己○○於警詢
    時偵訊中證稱內容相符，並經證人甲○○於偵訊中及本院審
    理時證述綦詳（見偵卷第84至87、225至226、167至168頁，
    警卷第38頁，偵卷第151至153、206至207、101背面至104、
    78至81、168至170、191至193頁，本院卷一第138至140頁）
    ，且有本院97年聲監字第695、854號通訊監察書各1份、電
    信監察譯文表、警方跟監蒐證照片15張、查獲現場照片6張
    、車牌號碼車牌號碼0738-WH、5080-NJ號自用小客車之車籍
    查詢-基本資料詳細畫面2份、門號0000000000、0000000000
    、0000000000之臺灣大哥大資料查詢1份、門號0000000000
    之亞太行動資料查詢1份、門號0000000000、0000000000之
    遠傳電信股份有限公司基本資料查詢1份、門號0000000000
    之和信電訊股份有限公司基本資料查詢、威寶電信回覆首頁
    各1份、本院98年度簡字第46號刑事簡易判決1份及本院98年
    度聲字第4423號刑事裁定1份在卷可稽（見本院卷二第17至
    18、59至61頁，警卷第64至67、91至103、71至90、127至
    135、68至70、138、141頁，本院卷一第63、87、81至82、
    90至94頁，本院卷二第13至14、74至75頁），復有白色電子
    磅秤1臺、黑色電子磅秤1臺、分裝袋共3批、NOKIA廠牌7070
    型號之黑色行動電話1具（含門號0000000000之SIM卡1張）
    、NOKIA廠牌2610型號黑色行動電話1具（內含門號00000000
    00之SIM卡1張）扣案足證，是被告戊○○、丁○○關於上開
    販賣第二級毒品甲基安非他命之自白，均核與事實相符，堪
    信為真實。
二、被告戊○○、丁○○共同販賣第一級毒品海洛因部分：
  (一)訊據被告戊○○、丁○○均矢口否認於97年9月12日15時50
    分許在月眉糖廠，於證人甲○○坐上車牌號碼0738-WH號自
    用小客車時，有以3000元之代價共同販賣第一級毒品海洛因
    4小包給證人甲○○之情，均辯稱：當日只有販賣第二級毒
    品甲基安非他命給甲○○，沒有同時販賣第一級毒品海洛因
    云云。惟查：
    1.證人甲○○於98年1月16日偵訊時具結證述：於97年9月12
      日16時15分許，其在月眉糖廠為警查獲時，所扣得的第一
      級毒品海洛因4小包、第二級毒品甲基安非他命4小包，係
      其於同日14時5分許至15時48分許，先以其使用之門號000
      0000000號行動電話，與年約30幾歲自稱「阿平」之丁○○所使用之門號00000000000號行動電話通聯，而由丁○○之女朋友綽號「阿妹仔」之成年女子接聽，並約在月眉
      糖廠交易毒品，於同日約定之時間、地點，其坐上自稱「
      阿平」之丁○○所駕駛車牌號碼0738-WH號自用小客車進
      行交易，車上有自稱「阿平」之丁○○及一名女子，由其
      分別以3000、8000元之代價，向自稱「阿平」之丁○○購
      買嗣其為警查獲時扣得之第一級毒品海洛因4小包、第二
      級毒品甲基安非他命4小包，其並當場將現金11000元交給
      自稱「阿平」之丁○○，他們就將毒品交給其等語綦詳（
      見偵卷第168、169頁）。又證人甲○○於本院98年9月21
      日審理時亦到院具結證稱：於97年9月12日，其以門號000
      0000000號行動電話，撥打門號00000000000號行動電話，
      其說要找「阿妹仔」，並說要「東西」，然後就約見面的
      時間、地點，其依約定時間抵達見面地點後，坐上一臺黑
      色的自用小客車，在車上，有一名男子及一名女子，由該
      男子開車，其稱呼車上的男子為「阿平」，稱呼車上的女
      子為「阿妹仔」，其在車上，表示其要購買多少金額的海
      洛因及甲基安非他命，並問該男子可否算便宜一點，該男
      子說不行，現在「東西」比較貴，該男子所稱之「東西」
      就是指甲基安非他命，其聽了之後，沒有回話，其就當時
      購買了3000元的海洛因及8000元的甲基安非他命，之後其
      下車，旋為警查獲，其於97年9月12日警詢及於98年1月16
      日偵訊時所言均實在，並無故意陷害他人等情明確（見本
      院卷一第138至140頁），且其於本院98年10月5日審理時
      亦證稱：其於97年9月12日坐上車時，有詢問車上之男子
      關於海洛因之價錢等語甚明（見本院卷一第182頁）。是
      由證人甲○○上開證詞，可知證人甲○○於97年9月12日
      為警查獲時，所扣得之第一級毒品海洛因4小包，確係於
      當日15時50分許坐上車牌號碼0738-WH號黑色自用小客車
      時，在車上當場購買而取得甚明。
    2.雖證人甲○○於98年1月16日偵訊時證述：其無法確定檢
      察官所提示丁○○照片，是否即為其所稱之「阿平」，亦
      無法針對檢察官所提示照片中，指出何人係其在車上所看
      見女子云云；另於98年3月10日、98年3月17日偵訊時均證
      稱：其於97年9月12日在車牌號碼0738-WH號自用小客車上
      看到的一男一女，並非丁○○、戊○○，其是撥打門號00
      00000000號行動電話給綽號「阿妹仔」之人，但「阿妹仔
      」不是戊○○云云；於本院98年9月21日、98年10月5日審
      理時則分別到庭證述：其沒有看清楚車上一男一女之長相
      ，無法確定是否即為丁○○、戊○○云云（見本院卷一第
      139頁背面、140、185頁背面、186頁）。然審之被告戊○○、丁○○均坦認確是其二人於97年9月12日15時50分許
      ，在月眉糖廠，於車牌號碼0738-WH號黑色自用小客車與
      證人甲○○見面等情（見本院卷一第45頁背面、105頁，
      本院卷二第92頁背面、97頁），顯見證人甲○○所證稱於
      97年9月12日在月眉糖廠販賣第一級毒品海洛因、第二級
      毒品甲基安非他命之「阿平」即為被告丁○○、「阿妹仔
      」即為被告戊○○無訛。
    3.至於證人甲○○於本院98年9月21日、98年10月5日審理時
      另證述：於97年9月12日在月眉糖廠，其在車牌號碼0738-
      WH號自用小客車上，只有以8000元購買第二級毒品甲基安
      非他命，沒有以3000元購買第一級毒品海洛因，為警查扣
      之第一級毒品海洛因4小包，是其先前向綽號「阿水」之
      成年男子所購買而帶在身上，不是向戊○○、丁○○購買
      的云云（見本院卷一第140頁背面、141、143、182、184
      頁背面、185、186頁），且其前於98年3月10日、98年3月
      17日偵訊時亦為相同內容之證言（見偵卷第192、214頁）
      。然審之：
      證人甲○○於本院98年9月21日審理時，於檢察官行主
        詰問時，經檢察官一再確認其於97年9月12日為警查扣
        之第一級毒品海洛因4小包，是如何取得，證人甲○○
        均證稱是當日在車牌號碼0738-WH號自用小客車上向車
        上的一男一女所購買等語明確（見本院卷一第138、139
        頁），然於被告戊○○之選任辯護人行反詰問並請求提
        示證人甲○○98年3月10日、98年3月17日之偵訊筆錄供
        證人甲○○閱覽並告以要旨時，證人甲○○即改證述其
        於坐上上開自用小客車時，身上就帶有海洛因，該海洛
        因是向「阿水」購買等語（見本院卷一第140頁背面、
        141頁），則證人甲○○之後改稱為警查扣之第一級毒
        品海洛因4小包，是向「阿水」購買之情，是否屬實，
        已有疑竇。
      況若證人甲○○於97年9月12日為警查扣之第一級毒品
        海洛因4小包，不是在車牌號碼0738-WH號自用小客車上
        向被告戊○○、丁○○購買而取得，且其已於98年3月
        10日、98年3月17日偵訊中為與上開相同內容之證述，
        則此部分，因與其在97年9月12日警詢時及98年1月16日
        偵訊時證述內容相左，其印象當會非常深刻，然證人甲○○於本院98年9月21日審理檢察官行主詰問時，並無
        先特別予以說明其於97年9月12日警詢、98年1月16日偵
        訊之證述內容有何不實之處，反而於檢察官提示97年9
        月12日警詢筆錄、98年1月16日偵訊筆錄時，均仍證述
        其該二次所言內容均實在，並無誣陷他人之故意，並進
        而詳述如何撥打電話及上車後購買毒品總類（含海洛因
        及甲基安他他命）、金額過程，則其旋於98年9月21日
        改稱及於98年10月5日翻稱：於97年9月12日為警查獲之
        第一級毒品海洛因是其自己帶上車，不是在車上購買的
        云云，實與一般人供述常態之經驗法則不符，是否可採
        ，尚值斟酌。
      再者，證人甲○○於本院98年9月21日審理時證述：其
        前後向「阿水」購買2次海洛因，第一次購買的海洛因
        時間、地點忘記了，因第1次購買的海洛因用罄了，所
        以於97年9月12日之前幾天，在電動玩具店碰到「阿水
        」，才再向他購買第2次海洛因，第2次共買4包，共4千
        元，1包可供其施用2次，至97年9月12日時，其已施用1
        包，還剩下3包云云；然經本院質之於97年9月12日證人
        甲○○為警查扣之第一級毒品海洛因共有4包時，證人
        甲○○又改稱：可能其第2次向「阿水」購買海洛因時
        ，身上還有1包海洛因云云（見本院卷一第141背面至
        142頁背面）。足見證人甲○○雖事後翻證於97年9月12
        日為警查扣之第一級毒品海洛因4包其先前是向「阿水
        」購買，然就購買之時間、地點、包數及已施用包數，
        前後證述甚多矛盾，顯係臨訟編纂之詞，即難採信。
      又證人甲○○甫於98年9月21日被告戊○○聲請傳訊其
        作證時出庭證述：其於97年9月12日在車上，有問車上
        之男子，關於甲基安非他命之價格可否算便宜一點等語
        ，且其於98年10月5日審理時復證稱：其在車上有詢問
        車上之男子關於海洛因之價格等語（見本院卷一第139
        頁背面、182頁）；然其旋於98年10月5日審理時又改稱
        ：在車上，其沒有詢問在車上之男子關於甲基安非他命
        之價格可否算便宜一點云云（見本院卷一第184頁），
        益徵證人甲○○為迴護被告戊○○、丁○○，致其前後
        所述漏洞百出，無法自圓其說。
      另證人甲○○雖於本院98年9月21日審理時證述：其於
        97年9月12日為警查獲時，在其身上一起扣得的毒品，
        有海洛因及甲基安非他命，所以警詢時，警察認為其是
        一起買海洛因及甲基安非他命，要其不要講那麼多，就
        說海洛因及甲基安他命都是一起買的云云；及於本院98
        年10月5日審理時證稱：偵訊時會說車上有一個「阿平
        」，是因為警察硬要其講出一個名字，所以其就隨便講
        一個「阿平」的名字云云（見本院卷一第140頁背面、
        141頁背面、第182頁）。然經檢察官聲請勘驗證人甲○○之警詢錄音，於本院要行勘驗程序時，證人甲○○旋
        即坦認：事實上，於97年9月12日警詢時，警察並沒有
        對其表示，要其將海洛因及甲基安他命講在一起，也沒
        有硬要其講出車上的人名，其在97年9月12日警詢時，
        會向警方陳述所扣得之海洛因、甲基安非他命都是向「
        阿平」及車上的女子買的，是其自己想說既然被抓，就
        講在一起，這是其自己想並這麼講的，所以其於97年9
        月12日及98年1月16日偵訊時，都是本於自己的意思，
        而將97年9月12日扣得的海洛因、甲基安非他命，都講
        說是向車上的男子及女子購買的等語屬實（見本院卷一
        第187頁）。自堪認證人甲○○於98年1月16日偵訊關於
        ：於97年9月12日為警查扣之第一級毒品海洛因4小包、
        第二級毒品甲基安非他命4小包，均是向車上之一男一
        女購買之陳述內容，係出於其自由意識下所為，並非出
        於不正訊問所得甚明，其真實性自無可疑。
      綜上，證人甲○○所述關於：於97年9月12日為警查扣
        之第一級毒品海洛因4小包，是其先前向綽號「阿水」
        之成年男子所購買而帶在身上，不是向戊○○、丁○○
        購買的云云，顯係虛偽陳述，自不可採。
    4.又證人甲○○雖於97年9月12日14時5分54秒，以門號0000
      000000號行動電話，撥打被告戊○○使用之門號00000000
      00號行動電話時，表示「有留一個給我嗎？」（見警卷第
      74頁），且於本院98年9月21日審理時，經被告戊○○之
      選任辯護人詰之該句話為何意，證人甲○○以不確定之語
      意表示：該句話應該是指甲基安非他命吧等語（見本院卷
      一第141頁）。然參諸證人甲○○業於本院98年9月21日審
      理時證述：其於97年9月12日坐上車牌號碼0738-WH號自用
      小客車時，有詢問車上男子關於毒品之價格，其並有表示
      該次要購買多少金額之海洛因、甲基安非他命等情，已詳
      如前述（見貳、二、(一)、1.），且被告戊○○亦不否認當
      日證人甲○○坐上車後，有出言說要購買甲基安非他命等
      情（見本院卷二第97頁），顯見縱證人甲○○在電話中僅
      向被告戊○○表示「有留一個給我嗎？」之語，然其與被
      告戊○○、丁○○碰面後，仍會再就購買毒品之總類、數
      量、金額予以確定後方能交易，是即難依上開通訊監察譯
      文內容，遽認證人甲○○於該次僅有購買第二級毒品甲基
      安非他命之意。
    5.再者，被告丁○○辯稱：甲○○於97年9月12日坐上車後
      ，其都沒有與甲○○交談，甲○○與戊○○交易毒品之數
      量、金額，其都不清楚云云（見本院卷一第180頁背面）
      。然觀之被告丁○○就與證人甲○○之本案毒品交易過程
      ，先於97年9月19日警詢時否認販賣毒品予證人甲○○之
      情；次於97年9月20日警詢時供述：其忘記是否有於97年9
      月12日15時50分許至月眉糖廠與證人甲○○見面云云；另
      於97年9月20日偵訊時供陳：其有開車載戊○○到月眉糖
      廠，但跟誰見面忘記了云云；又於97年11月13日偵訊時供
      述：其載戊○○到月眉糖廠附近，這次是戊○○與對方約
      在那裡見面，對方上我們的車子，在車上戊○○拿第二級
      毒品甲基安非他命或是第一級毒品海洛因給對方，其忘記
      了，其知道的是戊○○因為對方的請託，而去當他調到那
      些毒品，與其無關，都是戊○○自己處理的云云；再於98
      年1月14日偵訊時供述：當天是戊○○叫其開車載她到月
      眉糖廠，甲○○與戊○○相約要去向另一個朋友購買甲基
      安他命，但另一個朋友沒有到，因為甲○○有毒癮很難過
      ，所以甲○○問戊○○身上有無甲基安非他命，戊○○只
      有交一點點甲基安非他命給甲○○云云；復於98年3月10
      日矢口否認有與被告戊○○在一起，且供述其不知道其去
      哪裡云云；並於本院98年8月25日、98年9月9日行準備程
      序時均供述：當日是戊○○與甲○○要合資去購買甲基安
      非他命云云（見警卷第11、14頁，偵卷第20、122、161至
      162、193頁，本院卷一第51頁背面、105頁），甚至在被
      告戊○○於本院對於販賣第二級毒品甲基安非他命之犯罪
      事實全部認罪後，方於本院98年10月5日審理時供述其願
      意認罪，但猶為上開之辯解。然酌以證人甲○○業已證述
      在車上有向車上之男子詢問毒品價格，並向車上之一男一
      女購買第一級毒品海洛因、第二級毒品甲基安非他命等情
      無誤，被告戊○○亦不否認在車上有與證人甲○○談到毒
      品交易細節，則同在車上之被告丁○○，豈有不知之理。
      是觀之被告丁○○自警詢時、偵訊中及本院準備程序、審
      理時，供詞顯然反覆，語帶保留，堪認其心存僥倖，雖於
      本院98年10月5日為認罪之表示，但仍不肯詳加吐實，其
      上開所辯，自無可取。
    6.又被告戊○○、丁○○販賣第一級毒品海洛因予證人甲○○之事實，復有證人甲○○於97年9月12日甫於車牌號碼
      0738-WH號黑色自用小客車上向被告戊○○、丁○○購買
      第一級毒品海洛因4小包下車後，為警當場扣得之第一級
      毒品海洛因4小包附於臺灣臺中地方法院檢察署97年度偵
      字第21965號案件中可佐證，而上開扣得之毒品，經送鑑
      定後，含袋重2.01公克，驗餘淨重0.37公克、空包裝總重
      1.84公克，並業經本院以98年度聲字第4423號刑事裁定單
      獨宣告沒收確定等情，有證人甲○○之臺灣高等法院被告
      前案紀錄表1份、本院98年度聲字第4423號刑事裁定1份在
      卷足憑（見本院卷二第70至75頁）。
  (二)是綜上，被告戊○○、丁○○於上開時、第販賣第一級毒品
    海洛因予證人甲○○之事實，至堪認定。
三、綜合上情，本案被告戊○○就如犯罪事實欄二至四所為分別
    販賣第二級毒品甲基安非他命予證人詹尚彬、陳志南、陳志
    南，被告戊○○、丁○○就如犯罪事實欄五所為共同販賣第
    二級毒品甲基安非他命予證人己○○，及被告戊○○、丁○○就如犯罪事實欄六所為共同販賣第一級毒品海洛因、第二
    級毒品甲基安非他命予證人甲○○之事實，均事證明確，洵
    堪認定。
四、新舊法比較：
  (一)查被告戊○○、丁○○行為後，毒品危害防制條例部分條文
    業於98年5月20日修正公布，並自公布日起算至第3日生效（
    司法院98年6月29日院臺廳刑一字第0980014643函參照）。
    本次毒品危害防制條例修正之比較新舊法，自應就罪刑有關
    之加重、減輕及其他法定加減原因等一切情形，本於統一性
    及整體性原則，綜其全部罪刑之結果而為比較。
  (二)修正前毒品危害防制條例第4條第1項原規定：「製造、運輸
    、販賣第一級毒品者，處死刑或無期徒刑；處無期徒刑者，
    得併科新臺幣1千萬元以下罰金」，經修正為：「製造、運
    輸、販賣第一級毒品者，處死刑或無期徒刑；處無期徒刑者
    ，得併科新臺幣2千萬元以下罰金」；另同條例第2項原規定
    ：「製造、運輸、販賣第二級毒品者，處無期徒刑或7年以
    上有期徒刑，得併科新臺幣7百萬元以下罰金」，經修正為
    ：「製造、運輸、販賣第二級毒品者，處無期徒刑或7年以
    上有期徒刑，得併科新臺幣1千萬元以下罰金」，經比較新
    舊法之結果，此部分以修正前之規定較有利於被告戊○○、
    丁○○。
  (三)被告戊○○就如犯罪事實欄三、四之犯罪事實，於偵查中及
    審判中均已自白。觀之毒品危害防制條例第17條原規定：「
    犯第4條第1項至第4項、第5條第1項至第4項前段、第6條第1
    項至第4項、第7條第1項至第4項、第8條第1項至第4項、第
    10條或第11條第1項、第2項之罪，供出毒品來源，因而破獲
    者，得減輕其刑。」，嗣經修正為：「（第1項）犯第4條至
    第8條、第10條或第11條之罪，供出毒品來源，因而查獲其
    他正犯或共犯者，減輕或免除其刑。（第2項）犯第4條至第
    8條之罪於偵查及審判中均自白者，減輕其刑。」，亦即該
    條例增列第2項關於於偵查及審判中均自白者減輕其刑之規
    定，此新修正之規定，顯已影響行為人刑罰之法律效果，自
    屬法律有變更，經比較新、舊法結果，以新法較有利於行為
    人，故依刑法第2條第1項但書規定，應適用裁判時之法律即
    修正後毒品危害防制條例第17條規定，較有利於被告戊○○
    。
  (四)綜合全部罪刑之結果為比較後，被告戊○○、丁○○販賣第
    一級、第二級毒品之行為，均應整體適用較有利之新法即修
    正後毒品危害防制條例之規定。
五、核：
  (一)被告戊○○就如犯罪事實欄二至五所為，各係犯修正後毒品
    危害防制條例第4條第2項之販賣第二級毒品罪；就犯罪事實
    欄六所為，係犯修正後毒品危害防制條例第4條第1項、第2
    項之販賣第一級、第二級毒品罪。被告丁○○就如犯罪事實
    欄五所為，係犯修正後毒品危害防制條例第4條第2項之販賣
    第二級毒品罪：就犯罪事實欄六所為，係犯修正後毒品危害
    防制條例第4條第1項、第2項之販賣第一級、第二級毒品罪
    。
  (二)被告戊○○、丁○○持有第一級、第二級毒品之低度行為，
    為嗣後販賣之高度行為所吸收，均不另論罪。
  (三)被告戊○○、丁○○就犯罪事實欄六所為，係同時、同地販
    賣並交付第一級毒品海洛因、第二級毒品甲基安非他命予證
    人甲○○，為一行為同時觸犯販賣第一級、第二級毒品罪，
    為想像競合犯，應依刑法第55條之規定，均從一重之販賣第
    一級毒品罪處斷。
  (四)被告戊○○、丁○○間，就犯罪事實欄五之販賣第二級毒品
    犯行，及就犯罪事實欄六之販賣第一級毒品犯行，有犯意聯
    絡及行為分擔，均為共同正犯。
  (五)被告戊○○就犯罪事實欄二至五所為先後4次販賣第二級毒
    品之行為、就犯罪事實欄六所為1次販賣第一級毒品之行為
    ，及被告丁○○就犯罪事實欄五所為1次販賣第二級毒品之
    行為、就犯罪事實欄六所為1次販賣第一級毒品之行為，均
    犯意各別，應予分論併罰。
  (六)至於被告丁○○之選任辯護人為被告丁○○辯稱：被告丁○○所為犯罪事實欄五、六之販賣毒品行為，時間、地點密接
    ，屬於集合犯云云。然按刑法於94年2月2日修正公布，並於
    95年7月1日施行，基於刑罰公平原則之考量，杜絕僥倖之犯
    罪心理，並避免易致鼓勵犯罪之誤解，已刪除第56條連續犯
    之規定。另刑法上所謂集合犯係指立法者所制定之犯罪構成
    要件中，本就預定有數個同種類之行為將反覆實行之犯罪而
    言，是將各自實現犯罪構成要件之多數行為，解釋為集合犯
    ，而論以一罪，對於集合犯之解釋，須符合立法者之意向。
    再依刑法第56條修正理由之說明，謂「對繼續犯同一罪名之
    罪者，均適用連續犯之規定論處，不無鼓勵犯罪之嫌，亦使
    國家刑罰權之行使發生不合理之現象。」、「基於連續犯原
    為數罪之本質及刑罰公平原則之考量，爰刪除有關連續犯之
    規定」等語，即係將本應各自獨立評價之數罪，回歸本來就
    應賦予複數法律效果之原貌。因此，就刑法修正施行後多次
    販賣毒品之犯行，採一罪一罰，始符合立法本旨（最高法院
    96年度第9次刑庭會議決議意旨參照）。是被告丁○○先後
    就犯罪事實欄五所為販賣第二級毒品、就犯罪事實欄六所為
    販賣第一級毒品各一次之犯行，則犯罪時間均屬獨立可分，
    犯意各別，自應予分論併罰，故被告丁○○之選任辯護人之
    上開辯護，顯有誤會，核無可採。
  (七)被告戊○○前曾於95年間因違反毒品危害防制條例案件，經
    本院以95年度訴緝字第118號刑事判決分別判處有期徒刑9月
    、5月，應執行有期徒刑1年確定，又於95年間因違反毒品危
    害防制條例案件，經本院以95年度簡字第171號刑事判決判
    處有期徒刑6月確定，上開二案經定應執行為有期徒刑1年5
    月確定，於96年6月10日縮刑期滿執行完畢；又被告丁○○
    前曾於93年間因違反毒品危害防制條例案件，經本院以93年
    度訴字第397號刑事判決分別判處有期徒刑8月、3月，應執
    行為有期徒刑10月確定，又於94年間因違反毒品危害防制條
    例案件，經本院以94年度訴字第273號刑事判決分別判處有
    期徒刑10月、4月，應執行有期徒刑1年確定，再於94年間因
    違反毒品危害防制條例案件，經本院以94年度訴字第354號
    刑事判決分別判處有期徒刑1年2月、7月，應執行有期徒刑1
    年7月確定，復於95年間因公共危險案件，經本院以95年度
    中交簡字第1190號刑事判決判處有期徒刑6月確定，上開三
    案經定應執行刑為有期徒刑3年1月，並與前開應執行有期徒
    刑10月之案件接續執行，於96年6月21日假釋付保護管束，
    嗣因中華民國96年減刑條例之施行，而於96年7月16日假釋
    期滿未經撤銷，視為執行完畢之事實，有臺灣高等法院被告
    前案紀錄表及臺灣臺中地方法院檢察署刑案資料查註紀錄表
    各2份在卷可參，被告戊○○、丁○○受有期徒刑之執行完
    畢後，5年以內再分別故意犯本案有期徒刑以上之5罪、2罪
    ，均為累犯，應各依刑法第47條第1項之規定，加重其刑（
    被告戊○○、丁○○所犯販賣第一級毒品罪，其法定本刑為
    死刑或無期徒刑部分；及所犯販賣第二級毒品罪，其法定本
    刑為無期徒刑部分，依刑法第64條第1項、第65條第1項規定
    ，均不得加重）。
  (八)按刑之量定，為求個案裁判之妥當性，法律固賦予法院裁量
    權，但此項裁量權之行使，除應依刑法第57條規定，審酌行
    為人及其行為等一切情狀，為整體之評價，並應顧及比例原
    則與平等原則，使罪刑均衡，輕重得宜，以契合社會之法律
    感情。又刑法第59條規定犯罪之情狀可憫恕者，得酌量減輕
    其刑，其所謂「犯罪之情狀」，與同法第57條規定科刑時應
    審酌之一切情狀，並非有截然不同之領域，於裁判上酌減其
    刑時，應就犯罪一切情狀（包括第57條所列舉之10款事項）
    ，予以全盤考量，審酌其犯罪有無可憫恕之事由（即有無特
    殊之原因與環境，在客觀上足以引起一般同情，以及宣告法
    定低度刑，是否猶嫌過重等等），以為判斷。本院審酌被告
    戊○○、丁○○販賣第一級毒品罪之法定刑為「死刑或無期
    徒刑；處無期徒刑者，得併科新臺幣2千萬元以下罰金」，
    然同為販賣第一級毒品之人，其原因動機不一，犯罪情節未
    必盡相同，或有大盤毒梟者，亦有中、小盤之分，甚或僅止
    於吸毒者友儕間為求互通有無之有償轉讓者亦有之，其販賣
    行為所造成危害社會之程度自屬有異，法律科處此類犯罪，
    所設之法定最低本刑卻同為「無期徒刑者，得併科新臺幣2
    千萬元以下罰金」，不可謂不重，自非不可依客觀之犯行與
    主觀之惡性二者加以考量其情狀是否有可憫恕之處，適用刑
    法第59條之規定酌量減輕其刑，期使個案裁判之量刑能斟酌
    至當，符合比例原則。查被告戊○○、丁○○就犯罪事實欄
    六之販賣第一級毒品行為，雖無視國家對於杜絕毒品危害之
    禁令，行為固屬不當，應予非難，然其等屬零星販賣，販賣
    對象僅有證人甲○○一人，販賣金額為3000元，並非至鉅，
    其散播第一級毒品之範圍及數量有限，犯罪之情節尚非至惡
    ，僅因一時貪念，致罹重典，然相對於長期大量販賣毒品之
    大毒梟而言，其對社會治安及國民健康之危害顯然較小，從
    被告犯案情節觀之，倘仍遽處以法定本刑之最低刑度，無異
    失之過苛而不盡情理，不免予人情輕法重之感，且難謂符合
    罪刑相當性及比例原則，更無從與大毒梟之惡行有所區隔，
    是其犯罪情狀相較於法定之重刑，在客觀上足以引起一般人
    之同情，情節尚堪憫恕，爰均依刑法第59條之規定，酌量減
    輕其刑，且就此部分同時具有加重及減輕事由，就法定刑為
    有期徒刑及罰金刑部分應依刑法第71條第1項規定先加後減
    ，至法定本刑為死刑、無期徒刑部分，僅予減輕其刑。至於
    被告戊○○、丁○○所為販賣第二級毒品犯行部分，因被告
    戊○○每次販賣予證人詹尚彬、陳志南第二級毒品甲基安非
    他命之金額高達31000元、33000元、22000元，而被告戊○○與丁○○共同販賣第二級毒品甲基安非他命予證人己○○
    之金額亦高達5000元，足認被告戊○○、丁○○所犯販賣第
    二級毒品部分，散播之第二級毒品範圍及數量均甚廣多，係
    屬中盤，依其犯案情節觀之，並無足堪憫恕之情，此部分即
    無適用刑法第59條規定之必要，併此敘明。
  (九)被告戊○○就犯罪事實欄三、四之販賣第二級毒品罪，於偵
    查及審判中均自白犯行（見偵卷第157至158頁，本院卷一第
    45頁背面），符合修正後毒品危害防制條例第17條第2項之
    規定，自應就被告戊○○所為犯罪事實欄三、四之販賣第二
    級毒品罪，就法定刑為有期徒刑及罰金刑部分先加後遞減之
    ，至法定本刑為無期徒刑部分，僅遞予減輕其刑。至於被告
    戊○○就犯罪事實欄二、五、六之販賣第二級毒品罪部分，
    並無於98年1月14日偵訊中自白之情形（見偵卷第158至159
    頁），故被告戊○○之選任辯護人為被告戊○○辯護稱：被
    告戊○○於98年1月14日偵訊時，有就犯罪事實欄二、五、
    六之「販賣」第二級毒品罪部分，予以自白云云，容有誤會
    ，附此說明。
  (十)爰審酌被告戊○○、丁○○為牟取利益，無視國家杜絕毒品
    犯罪之禁令，其將毒品販賣予吸毒者，更加產生對毒品之依
    賴性及成癮性，戕害國民健康，並有滋生其他犯罪之可能，
    危害社會治安甚鉅，且販賣毒品減損國家國力、競爭力，且
    被告戊○○、丁○○就販賣第一級毒品罪部分，猶飾詞狡卸
    ，毫無悔意，而被告丁○○於本院行二次準備程序時，原對
    其所犯販賣第二級毒品甲基安非他命部分，一再狡辯，至本
    院已定期傳訊證人己○○、甲○○、戊○○時，方於98年10
    月5日審理期日坦承有與被告戊○○共同販賣第二級毒品予
    證人己○○、甲○○之行為，然對犯罪細節仍避重就輕，不
    願坦白詳細說明，足認其仍心存僥倖，此部分自均不宜予以
    輕判，暨念及被告戊○○於本院準備程序及審理時均坦承販
    賣第二級毒品之全部犯行，此部分尚有悔意，並參以其二人
    犯罪之動機、目的及手段，認為檢察官對被告戊○○、丁○○均具體求處無期徒刑尚屬過重等一切情狀，分別量處如附
    表所示之刑，並定其應執行之刑，資以懲儆。
  (十一)另檢察官請求就被告戊○○、丁○○諭知刑前強制工作，惟
    按保安處分係對受處分人將來之危險性所為拘束其身體、自
    由之處置，以達教化與治療之目的，為刑罰之補充制度，本
    諸法治國家保障人權之原理及刑法之保護作用，其法律規定
    之內容，應受比例原則之規範，使保安處分之宣告，與行為
    人所為行為之嚴重性，行為人所表現之危險性，及對行為人
    未來行為之期待性相當，司法院大法官會議釋字第471號解
    釋可資參照。查被告戊○○上開販賣第一級、第二級毒品犯
    行之對象合計僅4人，其因販賣毒品所取得之全部價金為102
    000元，而被告丁○○上開販賣第一級、第二級毒品犯行之
    對象合計僅2人，其因販賣毒品所取得之全部價金為16000元
    ，尚難逕認被告戊○○、丁○○有犯罪習慣或懶惰成習而販
    賣毒品，並審酌被告戊○○、丁○○行為之嚴重性、所表現
    之危險性及對於未來行為之期待性，認量處被告戊○○、丁○○如主文所示之刑，已足收懲儆之效，尚無令被告戊○○
    、丁○○入勞動處所施以強制工作之必要，附予說明。
  (十二)按共同正犯因相互間利用他人之行為，以遂行其犯意之實現
    ，本於責任共同之原則，有關沒收部分，對於共犯間供犯罪
    所用之物，自均應為沒收之諭知。按毒品危害防制條例第19
    條第1項規定：犯第4條之罪者，其供犯罪所用或因犯罪所得
    之財物，均沒收之，如全部或一部不能沒收時，追徵其價額
    或以其財產抵償之，但該條項並無如同條例第18條第1項所
    定「不問屬於犯人與否，沒收之」之明文，自屬相對沒收主
    義之立法。是其應沒收之物，應以屬被告或共犯所有者為限
    。又共同正犯應就全部犯罪結果負其責任，是其犯罪所得之
    財物如為現金者，應合併計算，且於全部或一部不能沒收時
    以其財產抵償之，惟為避免執行時發生重複沒收、抵償之情
    形，各共同正犯之間係採連帶沒收主義，於裁判時應諭知被
    告共同犯罪所得之財物應與其他共同正犯連帶沒收之，不得
    就全體共同正犯之總所得，對各共同正犯分別重複諭知沒收
    （最高法院97年度臺上字第697號判決參照）。再該規定所
    稱「追徵其價額」者，係指所沒收之物為金錢以外之其他財
    物而無法沒收時，應追徵其價額，使其繳納與原物相當之價
    額。如所得財物為金錢而無法沒收時，始應「以其財產抵償
    之」（最高法院95年度臺上字第305號判決意旨參照）。復
    按毒品危害防制條例第19條第1項規定，犯販賣毒品罪者，
    其犯罪所得之財物均沒收之，係採義務沒收主義，故販賣毒
    品所得之對價，不問其中成本若干，利潤多少，均應全部諭
    知沒收，貫徹政府查禁煙毒之決心，以符立法本旨（最高法
    院91年度臺上字第2419號判決意旨參照）。查：
  1.扣案之白色電子磅秤1臺、黑色電子磅秤1臺、夾鏈袋3批，
    為被告戊○○、丁○○所有，供被告戊○○作為犯罪事實欄
    二至四之販賣第二級毒品、供被告戊○○與丁○○作為犯罪
    事實欄五之共同販賣第二級毒品、供被告戊○○與丁○○作
    為犯罪事實欄六之共同販賣第一級毒品所用之物，爰依毒品
    危害防制條例第19條第1項規定，均沒收之。
  2.按行動電話之SIM卡，係電信公司交予客戶使用，該門號期
    滿或退租時，電信公司僅須將原卡片所設定之資料由該公司
    之行動電話系統中消除，卡片並非由客戶所借用，亦無約滿
    或儲值額度用罄後應予回收之機制，此為公眾週知之現今行
    動電話使用交易之常態，則依循現今交易型態，門號000000
    0000、0000000000之SIM卡各1張，為案外人呂武雄送給被告
    戊○○使用，門號0000000000之SIM卡1張，為案外人蔡涵蓁
    名義申請後由被告丁○○所購買使用，業經被告戊○○、丁○○自承在卷（見警卷第7、偵卷第19、65頁、本院卷二第
    90頁），顯見被告戊○○就門號0000000000、0000000000之
    SIM卡各1張，及被告丁○○就門號0000000000之SIM卡1張，
    均已取得所有權甚明。又扣案之NOKIA廠牌7070型號之黑色
    行動電話1具為被告戊○○所有，扣案之NOKIA廠牌2610型號
    黑色行動電話1具為被告丁○○所有，亦分別為被告戊○○
    、丁○○坦認在卷。則被告戊○○以未扣案之門號00000000
    00之SIM卡，裝在其所有之不詳廠牌型號行動電話1具內作為
    如附表編號１所示之販賣第二級毒品所用之物，自應依毒品
    危害防制條例第19條第1項規定，併於被告戊○○所犯該罪
    項下諭知沒收，如全部或一部不能沒收時，追徵其價額或以
    其財產抵償之；另被告戊○○以扣案之其所有NOKIA廠牌707
    0型號之黑色行動電話1具（含門號0000000000之SIM卡1 張
    ），作為如附表編號２、３所示之販賣第二級毒品所用之物
    ，自應依同條例第19條第1項規定，併於被告戊○○所犯該
    二罪項下諭知沒收；又被告戊○○以扣案之其所有NOKIA 廠
    牌7070型號之黑色行動電話1具（含門號0000000000之SIM卡
    1張）、被告丁○○以扣案之其所有NOKIA廠牌2610型號之黑
    色行動電話1具（含門號0000000000之SIM卡1張），作為如
    附表編號４所示之販賣第二級毒品、如附表編號５所示之販
    賣第一級毒品所用之物，自應依同條例第19條第1項規定，
    分別併於被告戊○○、丁○○所犯該二罪項下諭知沒收。
  3.另被告戊○○就如附表編號１至３所示之販賣第二級毒品之
    所得合計86000元（各次販賣所得各為31000元、33000元、
    22000元），雖未扣案，仍應於各罪刑項下諭知沒收，如全
    部或一部不能沒收時，以其財產抵償之；另被告戊○○、丁○○就如附表編號４之共同販賣第二級毒品及就如附表編號
    ５所示之販賣第一級毒品所得合計16000元（各次共同販賣
    所得各為5000元、11000元），雖未扣案，仍應於各罪刑項
    下分別諭知應連帶沒收，如全部或一部不能沒收時，以被告
    戊○○、丁○○之財產連帶抵償之。
  4.末按沒收為從刑，基於主從不可分原則，自應附隨於主刑而
    為宣告，如無主刑，從刑即無從附麗（最高法院78年臺非字
    第72號判例、92年度臺上字第1472號判決意旨參照）。是本
    案所扣得之ANYCALL廠牌黑色行動電話1具（內含門號000000
    0000之SIM卡1張）、傳呼機00000000號呼叫900號1臺、現金
    173000元，雖被告戊○○自承為其所有，及所扣得之第一級
    毒品海洛因共計4包（合計淨重16.81公克，空包裝總重2.84
    公克）、甲基安非他命1包（驗餘淨重0.0150公克）、ANYCA
    LL廠牌白色行動電話1具（內含門號0000000000之SIM卡1張
    ），雖被告丁○○自承為其所有，然否認與本案販賣第一級
    、第二級毒品有關，本院復查無積極證據證明與本案犯罪有
    關，難認與被告戊○○、丁○○犯本案之罪有何關聯，自無
    從附隨於上開犯罪主刑項下而為從刑之宣告，併此敘明。
  5.被告戊○○販賣並交付予證人詹尚彬之第二級毒品甲基安非
    他命（含袋毛重18.76公克，驗餘淨重17.9032公克）、販賣
    並交付予證人陳志南之第二級毒品甲基安非他命3錢、2錢，
    及被告戊○○、丁○○共同販賣並交付予證人己○○之第二
    級毒品甲基安非他命，暨被告戊○○、丁○○共同販賣並交
    付予證人甲○○之第一級毒品海洛因4小包（含袋重2.01公
    克，驗餘淨重0.37公克、空包裝總重1.84公克）、第二級毒
    品甲基安非他命4小包（含袋重6.96公克，驗餘淨重6.036公
    克），既因販賣而已分別交付予證人詹尚彬、陳志南、己○○、甲○○，自應於證人詹尚彬、陳志南、己○○、甲○○
    所犯之罪案中諭知沒收（最高法院97年度臺上字第2780號判
    決意旨參照），是於本案爰不為沒收之宣告，附此說明。
據上論斷，應依刑事訴訟法第299條第1項前段，毒品危害防制條
例（修正後）第4條第1項、（修正後）第2項、（修正後）第17
條第2項、第19條第1項，刑法第2條第1項但書、第11條、第28
條、第55條、第47條第1項、第59條、第51條第5款、第9款，判
決如主文。
本案經檢察官乙○○到庭執行職務。
中    華    民    國    98    年    11    月    3     日
                  刑事第三庭  審判長法  官  周瑞芬
                                    法  官  楊曉惠
                                    法  官  李慧瑜
以上正本證明與原本無異。
如不服本判決應於收受判決後10日內向本院提出上訴書狀，並應
敘述具體理由；其未敘述上訴理由者，應於上訴期間屆滿後20日
內向本院補提理由書（均須按他造當事人之人數附繕本）「切勿
逕送上級法院」。
                                    書記官  孫立文
中    華    民    國    98    年    11    月    3     日
附錄本案論罪科刑法條
修正前毒品危害防制條例第4條：
  製造、運輸、販賣第一級毒品者，處死刑或無期徒刑；處無期
  徒刑者，得併科新臺幣1千萬元以下罰金。
  製造、運輸、販賣第二級毒品者，處無期徒刑或7年以上有期
  徒刑，得併科新臺幣7百萬元以下罰金。
  製造、運輸、販賣第三級毒品者，處5年以上有期徒刑，得併
  科新臺幣5百萬元以下罰金。
  製造、運輸、販賣第四級毒品者，處3年以上10年以下有期徒
  刑，得併科新臺幣3百萬元以下罰金。
  製造、運輸、販賣專供製造或施用毒品之器具者，處1年以上7
  年以下有期徒刑，得併科新臺幣1百萬元以下罰金。
  前5項之未遂犯罰之。
附表：
┌──┬───┬───┬───────┬───────────────────┐
│編號│行為人│犯  行│所犯法條及罪名│     宣          告          刑       │
│    │犯行  │      │              │                                      │
├──┼───┼───┼───────┼───────────────────┤
│ １ │戊○○│如犯罪│毒品危害防制條│戊○○販賣第二級毒品，累犯，處有期徒刑│
│    │      │事實欄│例第4條第2項販│柒年月。扣案之白色電子磅秤壹臺、黑色│
│    │      │二所示│賣第二級毒品罪│電子磅秤壹臺及分裝袋批均沒收；未扣案│
│    │      │      │。            │之行動電話壹具（含門號0000000000之SIM │
│    │      │      │              │卡壹張）沒收，如全部或一部不能沒收時，│
│    │      │      │              │追徵其價額或以其財產抵償之；未扣案之販│
│    │      │      │              │賣毒品所得新臺幣萬壹仟元沒收，如全部│
│    │      │      │              │或一部不能沒收時，以其財產抵償之。    │
├──┼───┼───┼───────┼───────────────────┤
│ ２ │戊○○│如犯罪│毒品危害防制條│戊○○販賣第二級毒品，累犯，處有期徒刑│
│    │      │事實欄│例第4條第2項販│年玖月。扣案之白色電子磅秤壹臺、黑色│
│    │      │三所示│賣第二級毒品罪│電子磅秤壹臺、分裝袋批及NOKIA廠牌707│
│    │      │      │。            │0型號之黑色行動電話壹具（含門號0000000│
│    │      │      │              │845之SIM卡壹張）均沒收；未扣案之販賣毒│
│    │      │      │              │品所得新臺幣萬仟元沒收，如全部或一│
│    │      │      │              │部不能沒收時，以其財產抵償之。        │
├──┼───┼───┼───────┼───────────────────┤
│ ３ │戊○○│如犯罪│毒品危害防制條│戊○○販賣第二級毒品，累犯，處有期徒刑│
│    │      │事實欄│例第4條第2項販│年捌月。扣案之白色電子磅秤壹臺、黑色│
│    │      │四所示│賣第二級毒品罪│電子磅秤壹臺、分裝袋批及NOKIA廠牌707│
│    │      │      │。            │0型號之黑色行動電話壹具（含門號0000000│
│    │      │      │              │845之SIM卡壹張）均沒收；未扣案之販賣毒│
│    │      │      │              │品所得新臺幣貳萬貳仟元沒收，如全部或一│
│    │      │      │              │部不能沒收時，以其財產抵償之。        │
├──┼───┼───┼───────┼───────────────────┤
│ ４ │戊○○│如犯罪│毒品危害防制條│戊○○共同販賣第二級毒品，累犯，處有期│
│    │丁○○│事實欄│例第4條第2項販│徒刑柒年貳月。扣案之白色電子磅秤壹臺、│
│    │      │五所示│賣第二級毒品罪│黑色電子磅秤壹臺、分裝袋批、NOKIA廠 │
│    │      │      │。            │牌7070型號之黑色行動電話壹具（含門號09│
│    │      │      │              │00000000之SIM卡壹張）及NOKIA廠牌2610型│
│    │      │      │              │號之黑色行動電話壹具（含門號0000000000│
│    │      │      │              │之SIM卡壹張）均沒收；未扣案之與丁○○ │
│    │      │      │              │共同販賣毒品所得新臺幣伍仟元，應與陳玉│
│    │      │      │              │龍連帶沒收，如全部或一部不能沒收時，以│
│    │      │      │              │其與丁○○之財產連帶抵償之。
│    │      │      │              │丁○○共同販賣第二級毒品，累犯，處有期│
│    │      │      │              │徒刑柒年月。扣案之白色電子磅秤壹臺、│
│    │      │      │              │黑色電子磅秤壹臺、分裝袋批、NOKIA廠 │
│    │      │      │              │牌7070型號之黑色行動電話壹具（含門號09│
│    │      │      │              │00000000之SIM卡壹張）及NOKIA廠牌2610型│
│    │      │      │              │號之黑色行動電話壹具（含門號0000000000│
│    │      │      │              │之SIM卡壹張）均沒收；未扣案之與戊○○ │
│    │      │      │              │共同販賣毒品所得新臺幣伍仟元，應與童晨│
│    │      │      │              │寧連帶沒收，如全部或一部不能沒收時，以│
│    │      │      │              │其與戊○○之財產連帶抵償之。          │
├──┼───┼───┼───────┼───────────────────┤
│ ５ │戊○○│如犯罪│毒品危害防制條│戊○○共同販賣第一級毒品，累犯，處有期│
│    │丁○○│事實欄│例第4條第1項販│徒刑拾伍年陸月。扣案之白色電子磅秤壹臺│
│    │      │六所示│賣第一級毒品罪│、黑色電子磅秤壹臺、分裝袋批、NOKIA │
│    │      │      │、同條例第4條 │廠牌7070型號之黑色行動電話壹具（含門號│
│    │      │      │第2項販賣第二 │0000000000之SIM卡壹張）及NOKIA廠牌2610│
│    │      │      │級毒品罪。    │型號之黑色行動電話壹具（含門號00000000│
│    │      │      │              │47之SIM卡壹張）均沒收；未扣案之與陳玉 │
│    │      │      │              │龍共同販賣毒品所得新臺幣壹萬壹仟元，應│
│    │      │      │              │與丁○○連帶沒收，如全部或一部不能沒收│
│    │      │      │              │時，以其與丁○○之財產連帶抵償之。    │
│    │      │      │              │丁○○共同販賣第一級毒品，累犯，處有期│
│    │      │      │              │徒刑拾伍年捌月。扣案之白色電子磅秤壹臺│
│    │      │      │              │、黑色電子磅秤壹臺、分裝袋批、NOKIA │
│    │      │      │              │廠牌7070型號之黑色行動電話壹具（含門號│
│    │      │      │              │0000000000之SIM卡壹張）及NOKIA廠牌2610│
│    │      │      │              │型號之黑色行動電話壹具（含門號00000000│
│    │      │      │              │47之SIM卡壹張）均沒收；未扣案之與童晨 │
│    │      │      │              │寧共同販賣毒品所得新臺幣壹萬壹仟元，應│
│    │      │      │              │與戊○○連帶沒收，如全部或一部不能沒收│
│    │      │      │              │時，以其與戊○○之財產連帶抵償之。    │
└──┴───┴───┴───────┴───────────────────┘


司法院資訊處製作；財團法人民間司法改革基金會備份。
